---
title: "Analiza retelei de personaje GoT"
author: "Nicula Florin (Gr 406), Orosanu Claudiu (Gr 405)"
date: "`r format(Sys.time(), '%d %B %Y')`"
output:
  slidy_presentation: default
---

## La ce ne ajuta analiza retelelor?

Exemplu: retele de socializare

- Cati prieteni are o persoana?
- Cine este cea mai populara/influenta persoana? 
- Exista grupuri stranse de persoane?
- Exista persoane cheie care fac legatura dintre anumite grupuri?

---

## Reteaua de caractere din Game of Thrones

```{r warning=FALSE, message=FALSE}
library(tidyverse)
library(igraph)
library(statnet)
```

```{r}
load("union_edges.RData")
load("union_characters.RData")
```

---

```{r}
head(union_characters)
```

---

```{r}
head(union_edges)
```

Muchiile reprezinta:

- relatii parinte-copil
- relatii de casatorie

Muchiile punctate sunt relatii care exista doar in serialul TV, nu si in carti.

---

## Crearea obiectului de tip igraph din cele doua data frame-uri

```{r}
union_graph <- graph_from_data_frame(union_edges, directed = TRUE, vertices = union_characters)

union_graph
```

---

## Definirea informatiilor din legenda

```{r}
color_vertices <- union_characters %>%
  group_by(house, color) %>%
  summarise(n = n()) %>%
  filter(!is.na(color))

head(color_vertices)

colors_edges <- union_edges %>%
  group_by(type, color) %>%
  summarise(n = n()) %>%
  filter(!is.na(color))

head(colors_edges)
```

Functiile de mai sus sunt din pachetul *dplyr* si permit manipularea datelor (grupari, agregari, filtrari)

## Layout

Folosim un layout de tip Fruchterman-Reingold.

```{r}
layout <- layout_with_fr(union_graph)
```

---

## Plotarea grafului prin functia *plot*

```{r fig.width=40, fig.height=40}
plot(union_graph,
     layout = layout,
     vertex.label = gsub(" ", "\n", V(union_graph)$name),
     vertex.shape = V(union_graph)$shape,
     vertex.color = V(union_graph)$color, 
     vertex.size = (V(union_graph)$popularity + 0.5) * 5, 
     vertex.frame.color = "gray", 
     vertex.label.color = "black", 
     vertex.label.cex = 0.8,
     edge.arrow.size = 0.5,
     edge.color = E(union_graph)$color,
     edge.lty = E(union_graph)$lty)
legend("topleft", legend = c(NA, "Node color:", as.character(color_vertices$house), NA, "Edge color:", as.character(colors_edges$type)), pch = 19,
       col = c(NA, NA, color_vertices$color, NA, NA, colors_edges$color), pt.cex = 5, cex = 2, bty = "n", ncol = 1,
       title = "") 
legend("topleft", legend = "", cex = 4, bty = "n", ncol = 1,
       title = "Game of Thrones Family Ties")
```

* Culoarea unui nod - casa din care face parte personajul
* Marimea unui nod - popularitatea personajului
* Forma unui nod - sexul (masculin - patrat; feminin - cerc)

## Observatii

- relatiile dintre case sunt destul de putine (acestea se fac, de regula, printr-un anumit personaj)
- casa Greyjoy nu are legaturi cu celelalte case

---

## Cum aflam care sunt caracterele cele mai importante?

#### Centralitate - cat de bine conectat este un nod cu celelalte noduri din retea.

Centralitatea unui nod poate fi calculata in functie de:

- Grad
- Apropierea (closeness)
- Betweenness
- Diametru
- Tranzitivitate
- PageRank
- Eigenvector

---

##Gradul unui nod

Centralitatea calculata in functie de gradul nodului depinde de cate muchii intra/ies in/din nodul respectiv. Practic, cu cat este mai mare numarul de muchii adiacente unui nod, cu atat este mai mare centralitatea nodului.

```{r}
union_graph_undir <- as.undirected(union_graph, mode = "collapse")
```

```{r}
union_graph_undir_degree <- igraph::degree(union_graph_undir, mode = "total")
#standardized by number of nodes
union_graph_undir_degree_std <- union_graph_undir_degree / (vcount(union_graph_undir) - 1)
```

```{r}
node_degree <- data.frame(degree = union_graph_undir_degree,
                          degree_std = union_graph_undir_degree_std) %>%
  tibble::rownames_to_column()
union_characters <- left_join(union_characters, node_degree, by = c("name" = "rowname"))
node_degree %>%
  arrange(-degree) %>%
  .[1:10, ]
```

####Observatie

Dupa acest criteriu, Quellon Greyjoy ar fi cel mai important personaj, prin prisma faptului ca a avut multi copii (i-au placut femeile). Totusi, majoritatea fanilor GOT nu l-ar considera prea important (probabil ar intreba "Cine mai e si asta? N-am auzit de el"). 

---

## Apropiere (closeness)

Apropierea - distanta unui nod fata de **toate** celelalte noduri. Un nod cu apropierea mare este mai central si poate imparti informatie cu multe noduri.

```{r warning=F}
closeness <- igraph::closeness(union_graph_undir, mode = "total")
#standardized by number of nodes
closeness_std <- closeness / (vcount(union_graph_undir) - 1)
```

```{r}
node_closeness <- data.frame(closeness = closeness,
                          closeness_std = closeness_std) %>%
  tibble::rownames_to_column()
union_characters <- left_join(union_characters, node_closeness, by = c("name" = "rowname"))
node_closeness %>%
  arrange(-closeness) %>%
  .[1:10, ]
```

Putem observa ca, calculul centralitatii in functie de apropiere ilustreaza mult mai bine importanta caracterelor. Caracterele cele mai importante sunt, in general, cele care apar in cele mai multe evenimente din poveste. 

---

## Betweenness

Betweenness - cate drumuri de cost minim trec prin nodul/muchia respectiv/a?

Caracterele cheie, care fac legatura dintre case, au acest coeficient marit.

```{r}
betweenness <- igraph::betweenness(union_graph_undir, directed = FALSE)
# standardize by number of node pairs
betweenness_std <- betweenness / ((vcount(union_graph_undir) - 1) * (vcount(union_graph_undir) - 2) / 2)
node_betweenness <- data.frame(betweenness = betweenness,
                               betweenness_std = betweenness_std) %>%
  tibble::rownames_to_column() 
union_characters <- left_join(union_characters, node_betweenness, by = c("name" = "rowname"))
node_betweenness %>%
  arrange(-betweenness) %>%
  .[1:10, ]
```

```{r}
edge_betweenness <- igraph::edge_betweenness(union_graph_undir, directed = FALSE)
data.frame(edge = attr(E(union_graph_undir), "vnames"),
           betweenness = edge_betweenness) %>%
  tibble::rownames_to_column() %>%
  arrange(-betweenness) %>%
  .[1:10, ]
```

Ned Stark se claseaza cel mai bine aici, ceea ce este plauzibil, deoarece el si copiii lui (mai ales Sansa) conecteaza cele mai importante familii.

---

```{r fig.width=35, fig.height=35}
plot(union_graph_undir,
     layout = layout,
     vertex.label = gsub(" ", "\n", V(union_graph_undir)$name),
     vertex.shape = V(union_graph_undir)$shape,
     vertex.color = V(union_graph_undir)$color, 
     vertex.size = betweenness * 0.001, 
     vertex.frame.color = "gray", 
     vertex.label.color = "black", 
     vertex.label.cex = 0.8,
     edge.width = edge_betweenness * 0.01,
     edge.arrow.size = 0.5,
     edge.color = E(union_graph_undir)$color,
     edge.lty = E(union_graph_undir)$lty)
legend("topleft", legend = c("Node color:", as.character(color_vertices$house), NA, "Edge color:", as.character(colors_edges$type)), pch = 19,
       col = c(NA, color_vertices$color, NA, NA, colors_edges$color), pt.cex = 5, cex = 2, bty = "n", ncol = 1)
```

---

## Diametru

Diametrul retelei - lungimea celui mai lung drum de cost minim

```{r}
diameter(union_graph_undir, directed = FALSE)
```

```{r fig.width=35, fig.height=35}
union_graph_undir_diameter <- union_graph_undir
node_diameter <- get.diameter(union_graph_undir_diameter,  directed = FALSE)
V(union_graph_undir_diameter)$color <- scales::alpha(V(union_graph_undir_diameter)$color, alpha = 0.5)
V(union_graph_undir_diameter)$size <- 2
V(union_graph_undir_diameter)[node_diameter]$color <- "red"
V(union_graph_undir_diameter)[node_diameter]$size <- 5
E(union_graph_undir_diameter)$color <- "grey"
E(union_graph_undir_diameter)$width <- 1
E(union_graph_undir_diameter, path = node_diameter)$color <- "red"
E(union_graph_undir_diameter, path = node_diameter)$width <- 5
plot(union_graph_undir_diameter,
     layout = layout,
     vertex.label = gsub(" ", "\n", V(union_graph_undir_diameter)$name),
     vertex.shape = V(union_graph_undir_diameter)$shape,
     vertex.frame.color = "gray", 
     vertex.label.color = "black", 
     vertex.label.cex = 0.8,
     edge.arrow.size = 0.5,
     edge.lty = E(union_graph_undir_diameter)$lty)
legend("topleft", legend = c("Node color:", as.character(color_vertices$house), NA, "Edge color:", as.character(colors_edges$type)), pch = 19,
       col = c(NA, color_vertices$color, NA, NA, colors_edges$color), pt.cex = 5, cex = 2, bty = "n", ncol = 1)
```

---

## Tranzitivitate

Tranzitivitatea masoara probabilitatea ca muchiile adiacente a nodurilor sunt conectate. Este de asemenea numita coeficientul de clusterizare.

```{r}
transitivity(union_graph_undir, type = "global")
```

```{r}
transitivity <- data.frame(name = V(union_graph_undir)$name,
      transitivity = transitivity(union_graph_undir, type = "local")) %>%
  mutate(name = as.character(name))
union_characters <- left_join(union_characters, transitivity, by = "name")
transitivity %>%
  arrange(-transitivity) %>%
  .[1:10, ]
```

Deoarece graficul nostru este un arbore genealogic, caracterele cu tranzitivitatea de 1 formeaza un triunghi cu parintii sau copii.

---

## PageRank centrality (PR)

Este un algoritm prin care se stabilesc cele mai importante noduri din retea prin prisma faptului ca acestea contin multe muchii. Acset algoritm a fost dezvoltat prima data de catre Google.

```{r}
page_rank <- page.rank(union_graph_undir, directed = FALSE)
page_rank_centrality <- data.frame(name = names(page_rank$vector),
      page_rank = page_rank$vector) %>%
  mutate(name = as.character(name))
union_characters <- left_join(union_characters, page_rank_centrality, by = "name")
page_rank_centrality %>%
  arrange(-page_rank) %>%
  .[1:10, ]
```
In cazul nostru Oberyn Martell, Quellon Greyjoy si Walder Frey sunt cele mai importante noduri pentru ca au numarul cel mai mare de sotii, copii si nepoti.

---

## Eigenvector centrality

```{r}
adjacency <- as.matrix(as_adjacency_matrix(union_graph_undir))
```

Folosind matricea de adiacenta putem calcula eigenvalues(scalari ai vectoriilor) si eigenvectors(vectorii caracteristici) matricei.

```{r}
#degree diagonal matrix
degree_diag <- diag(1 / igraph::degree(union_graph_undir))
# PageRank matrix
pagerank <- adjacency %*% degree_diag
eigenvalues <- eigen(pagerank)
```

Vectorul (eigenvector) cu cel mai mare scalar (eigenvalue) ofera o mai mare importanta nodului de care apartine deaorece este conectat la alte noduri cu mule muchii.

```{r warning=FALSE, message=FALSE}
eigenvector <- data.frame(name = rownames(pagerank),
           eigenvector = as.numeric(eigenvalues$vectors[, which.max(eigenvalues$values)]))
union_characters <- left_join(union_characters, eigenvector, by = "name")
eigenvector %>%
  arrange(eigenvector) %>%
  .[1:10, ]
```

Familia care are cele mai multe conexiuni este Greyjoy (eigenvalue).

Tywin si partea importanta a familiei Lannister este cel mai importanta vector (eigenvector).

```{r}
eigen_centrality <- igraph::eigen_centrality(union_graph_undir, directed = FALSE)
eigen_centrality <- data.frame(name = names(eigen_centrality$vector),
           eigen_centrality = eigen_centrality$vector) %>%
  mutate(name = as.character(name))
union_characters <- left_join(union_characters, eigen_centrality, eigenvector, by = "name")
eigen_centrality %>%
  arrange(-eigen_centrality) %>%
  .[1:10, ]
```

---

## Care sunt cele mai importante caractere?

Putem compara acum toata informatia stocata la nivelul nodurilor pentru a decide care este cel mai important personaj in Game of Thrones.

Vom afisa toate personajele caselor importante

```{r fig.width=40, fig.height=20, warning=FALSE}
union_characters %>%
  filter(!is.na(house2)) %>%
  dplyr::select(-contains("_std")) %>%
  gather(x, y, degree:eigen_centrality) %>%
  ggplot(aes(x = name, y = y, color = house2)) +
    geom_point(size = 3) +
    facet_grid(x ~ house2, scales = "free") +
    theme_bw() +
    theme(axis.text.x = element_text(angle = 45, vjust = 1, hjust=1))
```

Vom observa ca familiile Stark si Lannister sunt cele mai importante conexiuni ale familiilor in GoT.


---

## Grupuri de noduri

Putem grupa nodurile numarul de clicuri care se afla intre mai multe noduri. De asemenea putem calcula numarul de cai sau cicluri de orice lungime. Pentru muchii putem obtine o suma a tuturor cailor si ciclurilor  pana la lungimea maxima. Iar pentru noduri putem obtine numarul de cai sau cicluri de care aprtine acestea.

```{r}
node_kpath <- kpath.census(adjacency, maxlen = 5, mode = "graph", tabulate.by.vertex = TRUE, dyadic.tabulation = "sum")
edge_kpath <- kpath.census(adjacency, maxlen = 5, mode = "graph", tabulate.by.vertex = FALSE)
edge_kpath
```

```{r fig.width=30, fig.height=30, eval=FALSE}
gplot(node_kpath$paths.bydyad,
      label.cex = 0.5, 
      vertex.cex = 0.75,
      displaylabels = TRUE,
      edge.col = "grey")
```

```{r}
node_kcycle <- kcycle.census(adjacency, maxlen = 8, mode = "graph", tabulate.by.vertex = TRUE, cycle.comembership = "sum")
edge_kcycle <- kcycle.census(adjacency, maxlen = 8, mode = "graph", tabulate.by.vertex = FALSE)
edge_kcycle
```


```{r fig.width=20, fig.height=20}
node_kcycle_reduced <- node_kcycle$cycle.comemb
node_kcycle_reduced <- node_kcycle_reduced[which(rowSums(node_kcycle_reduced) > 0), which(colSums(node_kcycle_reduced) > 0)]
gplot(node_kcycle_reduced,
      label.cex = 0.5, 
      vertex.cex = 0.75,
      displaylabels = TRUE,
      edge.col = "grey")
```

Pentru a stabili numarul maxim de noduri adiacente vom folosi "*clique.census()*"

```{r}
node_clique <- clique.census(adjacency, mode = "graph", tabulate.by.vertex = TRUE, clique.comembership = "sum")
edge_clique <- clique.census(adjacency, mode = "graph", tabulate.by.vertex = FALSE, clique.comembership = "sum")
edge_clique$clique.count
```


```{r fig.width=15, fig.height=15}
node_clique_reduced <- node_clique$clique.comemb
node_clique_reduced <- node_clique_reduced[which(rowSums(node_clique_reduced) > 0), which(colSums(node_clique_reduced) > 0)]
gplot(node_clique_reduced,
      label.cex = 0.5, 
      vertex.cex = 0.75,
      displaylabels = TRUE,
      edge.col = "grey")
```

---

## Clusterizare

De asemenea putem sa selectam grupuri din reteaua noastra prin clusterizarea nodul grupurilor in functie de muchiile lor

```{r fig.width=20, fig.height=20}
ceb <- cluster_edge_betweenness(union_graph_undir)
modularity(ceb)
plot(ceb,
     union_graph_undir,
     layout = layout,
     vertex.label = gsub(" ", "\n", V(union_graph_undir)$name),
     vertex.shape = V(union_graph_undir)$shape,
     vertex.size = (V(union_graph_undir)$popularity + 0.5) * 5, 
     vertex.frame.color = "gray", 
     vertex.label.color = "black", 
     vertex.label.cex = 0.8)
```

Sau folosind "propagating labels" pentru a gasi comunitati

```{r fig.width=20, fig.height=20}
clp <- cluster_label_prop(union_graph_undir)
plot(clp,
     union_graph_undir,
     layout = layout,
     vertex.label = gsub(" ", "\n", V(union_graph_undir)$name),
     vertex.shape = V(union_graph_undir)$shape,
     vertex.size = (V(union_graph_undir)$popularity + 0.5) * 5, 
     vertex.frame.color = "gray", 
     vertex.label.color = "black", 
     vertex.label.cex = 0.8)
```

---

## Proprietatile retelei

Putem afla matricea de adiacenta folosind si functii precum *GenInd()* din libraria **NetIndices**. Aceasta functie returneaza proprietati precum: numarul de compartimente (N), inputul total a sistemului (T..), fluxul total a sistemului (TST), numarul intern de legaturi (Lint), numarul total de legaturi (Ltot), densitatea (LD), nivelul de conectare (C)

```{r warning=FALSE, message=FALSE}
library(NetIndices)
graph.properties <- GenInd(adjacency)
graph.properties
```

sau: 
```{r warning=FALSE, message=FALSE}
library(network)
adj_network <- network(adjacency, directed = TRUE)
adj_network
```

equiv.clust calculeaza hierarhic nivelul de clusterizare folosind pozitiile din retea
```{r fig.width=30, fig.height=10}
ec <- equiv.clust(adj_network, mode = "graph", cluster.method = "average", plabels = network.vertex.names(adj_network))
ec
ec$cluster$labels <- ec$plabels
plot(ec)
```